臺灣高等法院刑事裁定
110年度抗字第728號
抗  告  人  
即  被  告  葉峻宇



上列抗告人即被告因沒入保證金案件，不服臺灣桃園地方法院中
華民國109年12月14日所為之裁定（109年度聲字第2727號），提
起抗告，本院裁定如下：
    主  文
抗告駁回。
    理  由
一、原裁定意旨略以：抗告人即被告葉峻宇（下稱被告）前因違
    反毒品危害防制條例等案件，經臺灣桃園地方法院（下稱桃
    園地院）於民國109年7月17日裁定沒入保證金新臺幣（下同
    ）8萬元及利息（下稱裁定一），因被告於109年7月22日入
    監服刑，該裁定一正本於109年9月28日送達至法務部○○○○○○
    ○○○○○○○○），由被告親收，嗣被告於109年10月27日對裁定
    一提起抗告，因逾法定期間，經桃園地院於109年11月9日裁
    定駁回其抗告（下稱裁定二），該裁定二正本於109年11月1
    6日送達至法務部○○○○○○○○○○○○○○），由被告親收。而上開
    裁定二應自送達之日翌日即109年11月17日起算抗告期間5日
    ，末日應為109年11月21日，因該日為例假日，順延至109年
    11月23日抗告期間屆滿，被告卻遲至109年12月3日始向監所
    長官提出抗告書狀，被告所提抗告顯已逾法定期間，其抗告
    違背法律上之程式，且無從補正，應予駁回等語。
二、抗告意旨略以：被告前因違反毒品危害防制條例等案件，經
    桃園地院於109年7月17日裁定沒入保證金，並於109年7月22
    日入監服刑，而被告於109年6月2日收到入監執行通知時，
    有委託律師幫忙遞狀請假延至109年9月1日執行，經書記官
    電話通知只能請到8月中，被告卻於109年7月21日經拘提到
    案，被告事實上應該沒有逃匿之情事云云。
三、按抗告期間，除有特別規定外，為5日，自送達裁定後起算
    ；抗告法院認為抗告有第408條第1項前段之情形者，應以裁
    定駁回之，刑事訴訟法第406條前段及第411條前段分別定有
    明文。次按送達於在監獄或看守所之人，應囑託該監所長官
    為之；在監獄或看守所之被告，於上訴期間內向監所長官提
    出上訴書狀者，視為上訴期間內之上訴，且為抗告程序所準
    用，刑事訴訟法第56條第2項、第351條第1項及第419條亦規
    定甚明。又監所與法院間無在途期間可言，是抗告人在監獄
    或看守所，如向該監所長官提出抗告書狀，因不生扣除在途
    期間之問題，故必在抗告期間內提出者，始可視為抗告期間
    內之抗告；如逾期始向該監所長官提出抗告書狀，即不得視
    為抗告期間內之抗告，雖監所長官即日將抗告書狀轉送法院
    收文，因無扣除在途期間之可言，其抗告仍屬逾期（最高法
    院86年度台抗字第80號裁定意旨參照）。
四、經查，被告前因違反毒品危害防制條例等案件，認有逃匿之
    情事，經桃園地院於109年7月17日以109年度聲字第2727號
    裁定沒入具保人吳文心繳納之保證金8萬元及實收利息，因
    被告於109年7月22日入監執行，該裁定正本於109年9月28日
    合法送達至新竹監獄，由被告親收，有桃園地院送達證書在
    卷可稽（見臺灣桃園地方法院109年度聲字第2727號卷〈下稱
    聲字卷〉第26-5頁），該裁定應自送達之日翌日即109年9月2
    9日起算抗告期間5日，末日為109年10月3日，惟該日為例假
    日，順延至109年10月5日抗告期間屆滿，被告卻遲至109年1
    0月27日始對上開裁定提起抗告，桃園地院即以抗告逾法定
    期間為由，於109年11月9日裁定駁回其抗告，該裁定正本並
    於109年11月16日合法送達至桃園監獄，由被告親收，亦有
    桃園地院送達證書附卷可憑（見聲字卷第73頁），而該裁定
    應自送達之日翌日即109年11月17日起算抗告期間5日，末日
    為109年11月21日，惟該日為例假日，順延至109年11月23日
    抗告期間屆滿，被告卻遲至109年12月3日始向監所長官提出
    抗告書狀，桃園地院復認被告所提抗告顯已逾法定期間，其
    抗告違背法律上之程式，且無從補正，於109年12月14日裁
    定駁回抗告，該裁定正本並於109年12月28日合法送達至新
    竹監獄，由被告親收，同有桃園地院送達證書可佐（見聲字
    卷第101頁），於法並無違誤。至被告固於109年12月30日以
    前詞具狀對上開桃園地院109年12月14日裁定提起抗告；惟
    被告抗告意旨所述為實體爭執事項，與抗告逾期之認定無涉
    ，自無足採。
五、綜上所述，原審以被告對109年11月9日駁回抗告之裁定提起
    抗告已逾法定抗告期間，違反法律上之程式且無從補正，於
    109年12月14日裁定駁回被告之抗告，經核並無違誤。被告
    仍執前詞提起抗告，指摘原裁定不當，並無理由，應予駁回
    。
據上論斷，應依刑事訴訟法第412條，裁定如主文。
中　　華　　民　　國　　110 　年　　5 　　月　　12　　日
                  刑事第四庭  審判長法　官  陳筱珮
                                    法　官  吳元曜
                                    法　官  羅郁婷
以上正本證明與原本無異。
不得再抗告。
                                    書記官  蔡易霖
中　　華　　民　　國　　110 　年　　5 　　月　　12　　日